臺灣台北地方法院民事判決　九十一年訴字第三三四九號
　　原　　　告　中國農民銀行股份有限公司
　　法定代理人　丙○○
　　訴訟代理人　乙○○
　　被　　　告　甲○○
右當事人間請求清償借款事件，本院判決如左：
    主　　　文
被告應給付原告新台幣肆佰柒拾柒萬柒仟零捌拾貳元，及如附表所示之利息、違約金
。
訴訟費用由被告負擔。
    事    實
甲、原告方面：
一、聲明：如主文第一項所示。
二、陳述略稱：
(一)訴外人陳雙立於民國（下同）八十六年十一月三日邀同被告甲○○及訴外人林忠
    勇、曾國峰、劉志銘、劉寧鴻為連帶保證人向原告借款共新台幣（下同）五百萬
    元，借款期間自八十六年四月二十九日起至九十一年四月二十九日止，利息按年
    利率百分之八點八一三計算，如未按期清償，逾期六個月以內應另按前開利率之
    一成加計違約金，逾期六個月以上，應另按約定利率之二成加計違約金。
(二)詎訴外人陳雙立自九十年十一月五日起即未依約繳付本息，目前尚積欠原告本金
    四百七十七萬七千零八十二元及約定之利息、違約金，經原告多次催討，迄未清
    償，被告甲○○為連帶保證人，自應負連帶清償責任。
三、證據：提出借據、約定書等文件影本為證。
乙、被告方面：
    對於系爭借據及約定書簽名之真正不予爭執。
    理    由
甲、程序方面：
    按被告不抗辯本院無管轄權，而為本案之言詞辯論者，以其法院為有管轄權之法
    院，民事訴訟法第二十五條定有明文。查依兩造所簽定之約定書第十二條約定，
    兩造雖合意以原告授信往來之營業所之所在地法院即澎湖地方法院為第一審管轄
    法院，惟被告於本院審理時，不抗辯本院無管轄權，而為本案之言詞辯論，則參
    之前揭條文之規定，本院自有管轄權，合先敘明。
乙、得心證之理由：
一、按借用人應於約定期限內，返還與借用物種類、品質、數量相同之物，民法第四
    百七十八條前段定有明文。又保證債務之所謂連帶，係指保證人與主債務人負同
    一債務，對於債權人各負全部給付之責任者而言，此觀之民法第二百七十二條第
    一項規定連帶債務文義甚明，亦有最高法院四十五年度台上字第一四二六號判例
    可資參照。
二、經查，原告主張之事實，已據其提出與所述相符之借據及約定書等文件影本為證
    。被告亦對於原告所主張之事實不予爭執，參之前揭條文及判例之說明，而原告
    依消費借貸及連帶保證之法律關係，請求被告給付四百七十七萬七千零八十二元
    及如附表所示之利息及違約金，為有理由，應予准許。
丙、結論：
    本件原告之訴為有理由，依民事訴訟法第七十八條，判決如主文。
中　　　華　　　民　　　國　　九十一　　年　　  十一　　月　　二十八　　日
　　　　　　　　　　　　　　　　　　　民事第六庭　法　　　官　黃蓓蓓
右為正本係照原本作成
如對本判決上訴，須於判決送達後廿日內向本院提出上訴狀
中　　　華　　　民　　　國　　九十一　　年　　  十一　　月　　二十八　　日
　　　　　　　　　　　　　　　　　　　　　　　　　法院書記官　柯金珠
